臺灣高等法院刑事裁定　　　　　　　　　100年度抗字第957號
抗　告　人
即　被　告　張芝菡
上列抗告人因妨害公務案件，不服臺灣臺北地方法院100年度聲
字第1985號，中華民國100年7月28日裁定，提起抗告，本院裁定
如下：
    主  文
抗告駁回。
    理  由
一、抗告意旨略以：(一)原審法官不宜為原裁定，應迴避；(二)原審
    法官無權中止被告對證人行使連續始末陳述之詰問權，此已
    違憲；(三)被告主張證人偵訊筆錄不合法、證人真偽、重要物
    證之證據力及證明力、檢察官違法阻止被告聲請調查人物證
    ，原審法官竟指稱此屬審判長證據調查及訴訟指揮權限，被
    告主張僅係個人之法律及事實意見，然此已侵害被告訴訟權
    ；(四)法院無權撤換蒞庭公訴檢察官；(五)原審審理中之法庭外
    監視畫面足證被告坐於法庭外時間為3 時20分，故被告並未
    影響法院公務執行，此應為本案待證事實，而有勘驗必要，
    原審未為，顯違證據法則；(六)原審法官當庭拒絕被告聲請再
    傳證人陳文英，已侵害被告合法主張；(七)原審法官應行闡明
    權，使被告明瞭其主張適法與否等事由提起本件抗告云云。
二、按當事人、代理人、辯護人或輔佐人對於審判長或受命法官
    有關證據調查或訴訟指揮之處分不服者，除有特別規定外，
    得向法院聲明異議。法院應就前項異議裁定之，刑事訴訟法
    第288條之3定有明文。另刑事訴訟法第163條之2第1項規定
    ，當事人、代理人、辯護人或輔佐人聲請調查之證據，負責
    審判之合議庭法院認為不必要者，得合議庭內部評議後所作
    成之裁定駁回之；準此，法院就證據應否調查所為之裁定，
    其性質既非屬處分，自非得聲明異議之客體。次按當事人、
    代理人或辯護人就證人、鑑定人之詰問及回答，得以違背法
    令或不當為由，聲明異議。前條之異議，應就各個行為，立
    即以簡要理由為之。審判長對於前項異議，應立即處分。審
    判長認異議有遲誤時機、意圖延滯訴訟或其他不合法之情形
    者，應以處分駁回之。但遲誤時機所提出之異議事項與案情
    有重要關係者，不在此限。審判長認異議無理由者，應以處
    分駁回之。審判長認異議有理由者，應視其情形，立即分別
    為中止、撤回、撤銷、變更或其他必要之處分。對於前三條
    之處分，不得聲明不服，刑事訴訟法第167條之1、之2第1、
    2項、之3、4、5、6分別定有明文（此均屬刑事訴訟法第288
    條之3第1項除外規定）。所謂「不得聲明不服」係指受處分
    當事人對審判長於交互詰問程序中所為之異議有無理由處分
    ，不得再聲明異議以資救濟之謂，蓋審判程序中進行交互詰
    問程序，係以兩造攻防為主軸，然為防止詰問權濫用致不當
    或不必要之詰問發生，審判長自得憑其訴訟指揮權維持法庭
    秩序，避免審判程序延宕或遲滯，倘容許當事人復對審判長
    交互詰問訴訟指揮處分異議，顯有違上開立法旨意。
三、經查：
  (一)本件抗告人即被告張芝菡於100年6月13日原審交互詰問程序
    中，對證人行使詰問權時，檢察官提出異議，原審遂認異議
    有理由而為中止詰問、諭知證人無庸回答問題等處分。雖被
    告不服原審處分而於原審主張：證人偵訊筆錄未載明證人
    年籍，不合法；應勘驗事發當時民事24法庭走道上監視錄
    影；證人陳文英根本沒有出現；法警蒐證錄影等物證證
    明力及證據力有爭議；應再傳陳文英；其已檢附刑事追
    加起訴狀追加犯罪行為人應再傳陳文英；蒞庭檢察官違法
    認無調查證人必要，應撤換云云。惟原審以裁定認上開、
    、、點，均係被告個人對事實或法律所表意見，無涉
    「審判長或受命法官有關證據調查或訴訟指揮之處分」；第
    點被告僅欲證明「我3點20分就坐在法庭外」、「我3點20
    分就已經向庭務員表示我在4點要聲明訴訟權利的主張」，
    卻對公訴人之舉證及原審之調查均未予駁斥，自非本案「待
    證事實」而無勘驗必要；第點之聲請，因原審停止訴訟程
    序中而未及否准其聲請，被告自無從聲明不服；第點顯誤
    解追加起訴專屬檢察官職權事項，被告聲請追加於法未合，
    原審當庭口頭告知，未有何處分等情，應認被告指摘原審所
    為證據調查或訴訟指揮並無違法、不當。
  (二)另本件被告係於原審交互詰問程序詰問證人陳文英時，蒞庭
    檢察官認被告詰問證人係出於恐嚇而提出異議，並經原審認
    異議有理由而中止被告詰問，諭知證人毋庸回答之處分，故
    本件原審審判長於交互詰問程序中所為中止被告詰問之處分
    ，屬不得聲明不服事項，故上開抗告意旨(二)部分屬異議不合
    法律上程式，先予敘明。
  (三)又抗告意旨(一)部分，原審審判長對於詰問程序中之異議，依
    刑事訴訟法第167條之2第2項，本應立即處分，至審判長於
    審判程序行使訴訟指揮權部分，被告若有不服，亦得依刑事
    訴訟法第288條之3第1項聲明異議，並由法院依同條第2項裁
    定之，故遍觀刑事法規於此均無迴避等規定；至抗告理由(三)
    (五)(六)(七)所指部分，均未經法院評議，應認審判長於審判程序
    中未就證據查相關事項作出處分，倘被告有所抗辯，法院自
    於判決理由中說明，故異議客體應不存在，抗告所執均非關
    審判長訴訟指揮或證據調查事項，縱屬之，亦難謂有何違背
    法令或不當之處；至蒞庭檢察官更迭，屬檢察署權責，抗告
    理由(四)指摘，亦有誤會。
  (四)原裁定已逐一詳敘駁回被告異議之理由，核屬無誤，抗告人
    此部分辯詞，亦屬無據，併予敘明。綜上所述，本件抗告人
    之抗告為無理由，應予駁回。
據上論結，應依刑事訴訟法第412條，裁定如主文。
中    華    民    國   100    年    9     月    9     日
                  刑事第十庭審判長法  官  李麗玲
                                  法  官  張江澤
                                  法  官  陳明珠
以上正本證明與原本無異。
不得再抗告。
                                  書記官  張郁琳
中    華    民    國   100    年    9     月    9     日